臺灣新北地方法院板橋簡易庭民事裁定
111年度板事聲字第27號
聲明異議人
即債務人    陳寶珠

相  對  人
即債權人    永豐商業銀行股份有限公司

法定代理人  陳嘉賢  
代  理  人  吳慶勇  
上列當事人間請求清償債務強制執行事件，異議人對於中華民國
111年8月1日本院民事執行處司法事務官所為111年度司執字第77
110號裁定提出異議，本院裁定如下：
      主    文
異議駁回。
      理    由
一、按當事人對於司法事務官處理事件所為之終局處分，得於處
    分送達後10日之不變期間內，以書狀向司法事務官提出異議
    ；司法事務官認前項異議有理由時，應另為適當之處分；認
    異議為無理由者，應送請法院裁定之；法院認第一項之異議
    為有理由時，應為適當之裁定；認異議為無理由者，應以裁
    定駁回之，民事訴訟法第240條之4第1項至第3項定有明文。
    本件聲明異議人就本院司法事務官於民國109年2月26日對於
    109年度司執字第21724號所為駁回其聲請之裁定，聲明不服
    提起異議，是本院應依前揭規定，就本院司法事務官所為上
    開裁定，審究聲明異議人之異議有無理由，合先敘明。
二、聲請意旨略以：本件清償債務事件之主債務人實為杜居昇，
    而本件執行事件所凍結之帳戶為聲明異議人多年來勞保老年
    給付及薪資之存戶，係用以看病及養老之用，目前主債務人
    杜居昇與債權人亦在進行協商，希冀勿扣押聲明異議人所有
    帳戶，爰依法聲明異議。
三、按債務人依法領取之社會保險給付或其對於第三人之債權，
    係維持債務人及其共同生活之親屬生活所必需者，不得為強
    制執行；債務人生活所必需，以最近1年衛生福利部或直轄
    市政府所公告當地區每人每月最低生活費1.2倍計算其數額
    ，並應斟酌債務人之其他財產；執行法院斟酌債務人與債權
    人生活狀況及其他情事，認有失公平者，不受前3項規定之
    限制，但應酌留債務人及其扶養之共同生活親屬生活費用，
    強制執行法第122條第2、3、5項定有明定。又所稱維持債務
    人及其共同生活之親屬生活所必需，係指依一般社會觀念，
    維持最低生活客觀上所不可缺少者而言。是否生活所必需，
    應就債務人之身分地位、經濟狀況、其共同生活之親屬人數
    及當地社會生活水準等情形認定之，辦理強制執行事件應行
    注意事項第65點第3款亦有明文。考其立法目的，非欲藉此
    而予債務人寬裕之生活，債務人仍應節省支出盡力籌措，以
    維債權人之權益（最高法院76年度台抗字第392號民事裁定
    意旨參照）；又當事人主張有利於己之事實者，就其事實有
    舉證之責任，民事訴訟法第277條前段定有明文，此項規定
    ，依強制執行法第30之1條，於強制執行程序亦予準用。是
    以債務人主張其對於第三人之債權有維持其本人及其共同生
    活之親屬生活所必需者，即應由債務人就該部分有利於己之
    事實，負舉證之責。
四、聲明異議人固稱系爭扣押款係維持聲明異議人生活所必需，
    而主張不應予以扣押，然查，經函詢聲明異議人遭扣押之板
    橋中正路郵局即第三人，確認聲明異議人遭扣押帳戶並非勞
    工退休金或其他社會補助之入帳專戶，且查，該帳戶尚有其
    他匯款入帳，該帳戶內之存款即為債務人對於第三人之消費
    寄託存款，並非不得為強制執行之標的，又該帳戶於109年7
    月3日即有存款新臺幣(下同)275,555元，每月勞工退休年金
    入帳金額約為12,807元，於111年6月15日進行強制執行凍結
    時，聲明異議人於近2年期間僅由該帳戶提領151,000元，顯
    見聲明異議人另有其餘款項可供生活之用，並非全依賴勞退
    年金為生。是聲明異議人所為異議尚屬無據，應予駁回。從
    而，異議意旨指摘原裁定不當，求予廢棄，為無理由，應予
    駁回。
五、結論：本件聲明異議為無理由，依民事訴訟法第240條之4第
    3項後段，裁定如主文。
中　　華　　民　　國　　111 　年　　9 　　月　　20　　日
                  臺灣新北地方法院板橋簡易庭
                      法  官  呂安樂
以上正本係照原本作成。
如不服本裁定，應於送達後10日內，向本院提出抗告狀並表明抗
告理由，如於本裁定宣示後送達前提起抗告者，應於裁定送達後
10日內補提抗告理由書（須附繕本），並繳納抗告費新臺幣1000
元。
中　　華　　民　　國　　111 　年　　9 　　月　　20　　日
                      書記官  魏賜琪